【裁判字號】    99,訴,111
【裁判日期】    990531
【裁判案由】    毒品危害防制條例
【裁判全文】
臺灣板橋地方法院刑事判決               99年度訴字第111號
公  訴  人  臺灣板橋地方法院檢察署檢察官
被      告  乙○○
指定辯護人  扶助律師甲○○律師
被      告  王志明
指定辯護人  本院公設辯護人湯明純
上列被告因違反毒品危害防制條例等案件，經檢察官提起公訴（
98年度偵字第32818 號），暨追加起訴（99年度偵緝字第573 號
），本院判決如下：
    主  文
乙○○犯如附表所示之罪，均累犯，各處如附表所示之刑。應執
行有期徒刑年陸月，扣案之三星牌行動電話壹支（含00000000
00門號SIM 卡壹張）沒收，未扣案之販賣第二級毒品所得財物新
台幣肆仟元沒收，如全部或一部不能沒收時，以其財產抵償之；
未扣案之共同販賣第二級毒品所得財物新臺幣壹萬伍仟元與共同
正犯王志明連帶沒收，如全部或一部不能沒收時，以其與王志明
之財產連帶抵償之；未扣案之NOKIA 牌行動電話壹具（含000000
0000門號SIM 卡壹枚）沒收，不能沒收時，與王志明連帶追徵其
價額或以其等財產連帶抵償之。
王志明犯如附表編號2 所示之罪，累犯，處如附表編號2 所示之
刑。
    事  實
一、乙○○前於民國86年間，因違反麻醉藥品管理條例等案件，
    經臺灣臺北地方法院以86年度訴字第926 號判決判處有期徒
    刑5 年10月、4 月，並經臺灣高等法院駁回上訴，其中施用
    麻醉藥品處有期徒刑4 月部分於87年6 月9 日易科罰金執行
    完畢，販賣麻醉藥品部分經最高法院以89年度台上字第1924
    號判決駁回上訴而確定，於93年1 月8 日因縮短刑期假釋出
    監，所餘刑期交付保護管束，於95年2 月17日（起訴書誤載
    為98年2 月17日）保護管束期滿，假釋未經撤銷，未執行之
    刑以已執行論。另王志明前於87年間，因強盜案件，經臺灣
    高等法院臺中分院以89年度上訴字第612 號判決判處有期徒
    刑3 年6 月，並經最高法院判決駁回上訴確定；另於89年間
    ，因施用毒品案件，經臺灣士林地方法院以89年度訴字第11
    7 號判決判處有期徒刑7 月、4 月，應執行有期徒刑10月確
    定，上開三罪經臺灣高等法院臺中分院以90年度聲字第793
    號裁定定應執行刑為有期徒刑4 年確定。又於90年間，因施
    用毒品案件，經臺灣臺中地方法院以90年度訴字第897 號判
    決處有期徒刑10月確定，並與前揭之刑接續執行，迄於94年
    5 月6 日縮短刑期假釋出監，所餘刑期交付保護管束，嗣於
    95年7 月18日保護管束期滿，假釋未經撤銷，未執行之刑以
    已執行論。
二、詎渠等仍不知悔改，明知毒品甲基安非他命係毒品危害防制
    條例第2 條第2 項第2 款規定之第二級毒品，不得販賣、持
    有，且乙○○亦知甲基安非他命係經行政院衛生署明令公告
    列為禁藥管理（按甲基安非他命業經行政院衛生署於69年12
    月8 日以衛署藥字第301124號公告自69年12月8 日起禁止輸
    入、製造，自70年6 月1 日起禁止販賣，更於75年7 月11日
    以衛署藥字第597627號公告一概禁止使用，並在79年10月9
    日以衛署藥字第904142號函明令公告列為禁藥），不得轉讓
    ，竟仍為下列行為：
(一)、乙○○基於販賣第二級毒品甲基安非他命以營利之犯意，以
    其所有持用之門號0000000000號作為販賣第二級毒品甲基安
    非他命之連絡工具，並於如附表編號1 所示之時、地，以如
    附表編號1 所示之價格、數量，販賣第二級毒品甲基安非他
    命予周宜璇施用（所涉施用毒品部分，經臺灣板橋地方法院
    檢察署檢察官以98年毒偵字8943號緩起訴在案），賺取差價
    利潤牟利。
(二)、又乙○○與王志明共同基於販賣第二級毒品甲基安非他命之
    犯意聯絡，分別以其所有持用之門號0000000000號、000000
    0000號作為販賣第二級毒品甲基安非他命之連絡工具，並於
    如附表編號2 所示之時、地，以如附表編號2 所示之價格、
    數量，販賣第二級毒品甲基安非他命予李國榮施用，賺取差
    價利潤牟利。
(三)、另乙○○明知毒品甲基安非他命，係毒品危害防制條例規定
    之第二級毒品，亦係經中央衛生主管機關依藥事法規定，明
    令公告禁止使用之禁藥，不得轉讓，竟仍基於轉讓禁藥即毒
    品甲基安非他命之犯意，在其等待王志明取回上揭欲販賣予
    李國榮之毒品甲基安非他命前，於附表編號3 所示時間、地
    點，無償轉讓不詳數量之第二級毒品之禁藥甲基安非他命予
    李國榮施用（所涉施用毒品部分，經臺灣板橋地方法院檢察
    署檢察官以98年度毒偵字第8942號緩起訴在案）。
三、嗣為警於98年11月26日22時15分許，在臺北縣三重市○○○
    路250 巷30號前，查獲剛完成交易之李國榮，在其身上起出
    甲基安非他命6 包（驗餘淨重4.5098公克），並在臺北縣三
    重市○○○路250 巷30號屋內查獲乙○○，並扣得其所有供
    犯上開販賣毒品所用之三星牌行動電話1 具（含0000000000
    門號SIM 卡1 枚）及非供本件犯賣毒品所用之電子秤1 臺、
    杓子5 支、玻璃球6 個、塑膠球管1 個、吸食器2 組、分裝
    袋1 大袋、殘渣袋28個，始悉上情。
二、案經臺北縣政府警察局三重分局移送臺灣板橋地方法院檢察
    署檢察官偵查起訴暨追加起訴。
    理  由
壹、證據能力部分：
一、按被告以外之人於審判外之陳述，雖不符前4 條之規定，而
    經當事人於審判程序同意作為證據，法院審酌該言詞陳述或
    書面陳述作成時之情況，認為適當者，亦得為證據。當事人
    、代理人或辯護人於法院調查證據時，有第159 條第1 項不
    得為證據之情形，而未於言詞辯論終結前聲明異議者，視為
    有前項之同意，刑事訴訟法第159 條之5 定有明文。查本判
    決下列所引用之各該被告以外之人於審判外之言詞及書面陳
    述，雖屬傳聞證據，惟被告及指定辯護人、檢察官等於審判
    期日，對本案全部證據之證據能力均不爭執，且於審判期日
    就本院所調查之證據均未主張有刑事訴訟法第159 條不得為
    證據之情形，且均表示「沒有意見」，本院審酌該等證據作
    成時，亦無不適當之處，依前開規定，均有證據能力，合先
    敘明。
二、另附卷之通訊監察譯文，係依據本院核發之通訊監察書所進
    行之合法通訊監察，符合通訊保障及監察法之法定程序，係
    屬合法取得之證據。且被告及辯護人亦未爭執前開監聽譯文
    之證據能力，則上開監聽譯文自亦得為證據。
三、本件各扣案物品，係員警執行搜索、扣押程序所得，查無違
    法取證情形，依法自均得為本案之證據。
貳、認定犯罪事實所憑之證據及理由：
一、上揭犯罪事實，業據被告乙○○、王志明於偵查中及本院審
    理中均坦承不諱，並有證人周宜璇、李國榮於警詢及偵查中
    證述明確，復有臺北縣政府警察局三重分局搜索扣押筆錄、
    扣押物品目錄表1 份、臺北縣政府警察局三重分局查獲毒品
    案件被移送者姓名、代碼對照表、臺灣檢驗科技股份有限公
    司濫用藥物檢驗報告影本3 紙（被檢驗人分別為：乙○○、
    周宜璇、李國榮）、98年12月25日航藥鑑字第0986369 號交
    通部民用航空局航空醫務中心毒品鑑定書影本1 紙、偵查卷
    附之其間上開行動電話門號於上開犯罪期間之通訊監察錄音
    光碟、譯文在卷可按，暨扣案之被告乙○○所有供犯罪所用
    之三星牌行動電話1 具（含0000000000門號SIM 卡1 枚）等
    物可資佐證，足認被告乙○○、王志明上開所為自白，確均
    與事實相符。
二、按販賣第二級毒品甲基安非他命係政府嚴予查緝之違法行為
    ，非可公然為之，不論是瓶裝或紙包之毒品，均可任意分裝
    或增減其份量，而每次買賣之價量，亦隨時隨雙方關係之深
    淺、當時之資力、需求程度及對行情之認知等因素，機動的
    調整，被告亦可依買受人之需求按原包裝賣出或再分裝為小
    包出售，則無論以原包裝賣出或分裝後再行出賣之每包售價
    ，均可因賺取價差而牟得利益，彰彰甚明。再參以本件被告
    乙○○、王志明所涉販賣第二級毒品甲基安非他命之罪責極
    重，如無利可圖，被告乙○○等2 人當無甘冒重罪而為之理
    ，是查，本件被告乙○○等2 人於本院審理時均自承：伊在
    出售上開甲基安非他命之前，均會從其自上游取得之甲基安
    非他命內取出一些毒品供己施用等語（見本院99年5 月12日
    審判筆錄第13頁），是被告乙○○等2 人之下游所取得之毒
    品數量應較被告乙○○等2 人原購得時之數量為少，從而，
    渠等所取得之毒品單價應較被告乙○○等2 人購得時之價格
    為高，則被告乙○○等2 人減少毒品數量之行為，即係有賺
    取差價而屬有償之行為，是被告乙○○等2 人就上開犯行有
    營利之意圖，至為灼然。
三、綜上，本件事證明確，被告乙○○、王志明之上開犯行，均
    堪以認定，應依法論科。
、論罪科刑部分：
一、按刑法第2 條第1 項之規定，係規範行為後法律變更所生新
    舊法比較適用之準據法，且比較新舊法時，亦應就罪刑有關
    之共犯、未遂犯、想像競合犯、牽連犯、連續犯、結合犯，
    以及累犯加重、自首減輕暨其他法定加減原因（如身分加減
    ）與加減例等一切情形，綜其全部罪刑之結果而為比較並整
    體適用，不能割裂而分別適用有利益之條文（最高法院95年
    第8 次刑庭會議決議及27上字第2615號判例參照）。查被告
    行為後，毒品危害防制條例第4 條於98年5 月20日修正公布
    ，針對當次公布之修正條文，未另定施行日期，惟原毒品危
    害防制條例第36條所規定：「本條例自公布後六個月施行。
    」是98年5 月20日公布之毒品危害防制條例修正條文自應自
    98年11月20日起發生效力。據此，本案被告乙○○為附表編
    號1 所示行為後，毒品危害防制條例已有修正，爰說明如下
    ：
(一)、修正前毒品危害防制條例第4 條第2 項規定：「製造、運輸
    、販賣第二級毒品者，處無期徒刑或七年以上有期徒刑；得
    併科新臺幣七百萬元以下罰金」；同條項修正後則規定：「
    製造、運輸、販賣第二級毒品者，處無期徒刑或七年以上有
    期徒刑；得併科新臺幣一千萬元以下罰金。」，修正前後犯
    罪構成要件並未變動，僅新法之得併科罰金數額提高，故新
    法並未較有利於被告。
(二)、修正後毒品危害防制條例增定第17條第2 項：「犯第4 條至
    第8 條之罪於偵查及審判中均自白者，減輕其刑。」，至所
    謂「偵查及審判中均自白」，係指被告於偵查中歷次之陳述
    ，曾經自白，且於各審級審判中歷次之陳述，曾經自白而言
    （臺灣高等法院98年度第3 次刑事庭庭長法律問題研討會決
    議參照）。查被告乙○○、王志明於偵查中及本院審理時均
    曾自白犯行，揆諸上開說明，符合修正後毒品危害防制條例
    增定第17條第2項 之減刑要件，經比較新舊法之規定，修正
    後新增之第2 項規定有利於被告。
(三)、綜合比較結果，以修正後之毒品危害防制條例規定較有利於
    被告（同減刑效力及於無期徒刑及有期徒刑），應適用修正
    後之上開規定，對被告論科。
二、另按毒品甲基安非他命係毒品危害防制條例第2 條第2 項第
    2 款所規定之第二級毒品，且屬安非他命類(Amphetamine-l
    ike)藥品，係經中央衛生主管機關依藥事法規定，明令公告
    禁止使用之禁藥（參見行政院衛生署75年7 月11日衛署藥字
    第597627號函）；又按轉讓禁藥之毒品安非他命行為，毒品
    危害防制條例第8 條第2 項及藥事法第83條第1 項均設有處
    罰規定，為法規競合，應依一般法理擇一適用，衡諸上開毒
    品危害防制條例之規定與藥事法之規定，其間雖有特別法及
    普通法之法規競合關係，惟依上開二法規定之法定刑比較之
    ，轉讓第二級毒品之數量如未達行政院訂定之加重其刑之數
    量標準即淨重10公克以上者（參見行政院93年1 月7 日院臺
    法字第0930080551號、98年11月20日院臺法字第0980073647
    號等令），上開毒品危害防制條例規定之法定刑顯輕於上開
    藥事法規定之法定刑，如逕依特別法優於普通法之原則論以
    上開毒品危害防制條例規定之罪，則量刑上恐有失衡之虞，
    是於此未達加重其刑標準之情形，應依重法優於輕法之原則
    ，論以適用上開藥事法規定之罪處斷，較符法理，而本件被
    告乙○○係在等待同案被告王志明取回上揭欲販賣予李國榮
    之毒品甲基安非他命前，轉讓不詳數量之甲基安非他命供李
    國榮施用，衡情其所提供之數量應不會太多，且在現存證據
    尚不足認定被告乙○○所轉讓之毒品數量是否達淨重10公克
    以上，依罪疑有利於被告之法則，應為被告乙○○有利之認
    定，認其未達加重其刑之標準。另被告乙○○轉讓第二級毒
    品之行為，依毒品危害防制條例增定第17條第2 項之規定，
    雖有減輕其刑之規定，惟被告轉讓甲基安非他命之行為，既
    應適用藥事法第83條第1 項之規定，是依上開說明，即不得
    再割裂適用毒品危害防制條例有關減刑之規定，併此敘明。
三、核本件被告乙○○上揭所為，係犯現行毒品危害防制條例第
    4 條第2 項之販賣第二級毒品罪（如附表編號1 、2 所示部
    分）共2 罪、藥事法第83條第1 項之轉讓禁藥罪（如附表編
    號3 所示部分）。被告王志明所為，係犯現行毒品危害防制
    條例第4 條第2 項之販賣第二級毒品罪。渠等所犯上開販賣
    、轉讓毒品甲基安非他命等各罪前持有毒品之低度行為，應
    為其後販賣毒品、轉讓毒品之高度行為所吸收，均不另論罪
    。再被告乙○○就附表編號2 所示之犯行與王志明間，有犯
    意聯絡及行為分擔，均為共同正犯。再被告乙○○就其所犯
    販賣第二級毒品2 罪、轉讓禁藥等各罪間，均係基於各別犯
    意為之，行為分殊，應分予分論併罰。再被告乙○○、王志
    明前曾犯有如犯罪事實欄所載之前科及執行紀錄，有臺灣高
    等法院被告前案紀錄表在卷可考，其於有期徒刑執行完畢後
    ，5 年內故意再犯本件有期徒刑以上之罪，均為累犯，均分
    別依累犯之規定加重其刑（無期徒刑部分依法不得加重）。
    再被告乙○○等2 人於偵查及審判中均曾自白有上開販賣第
    二級毒品之犯行，依同條例第17條第2 項規定，應減輕其刑
    ，併依法先加後減之。復按同為販賣毒品之人，其原因動機
    不一，犯罪情節未必盡同，或有大宗運輸者，亦有中、小之
    分，其販賣行為所造成危害社會之程度自屬有異，法律科處
    此類犯罪，所設之法定最低本刑卻相同，不可謂不重。於此
    情形，倘依其情狀處以相當之有期徒刑，即足以懲儆，並可
    達防衛社會之目的者，自非不可依客觀之犯行與主觀之惡性
    二者加以考量其情狀，是否有可憫恕之處，適用刑法第59條
    之規定酌量減輕其刑，期使個案裁判之量刑，能斟酌至當，
    符合比例原則。經查：被告乙○○等2 人販賣第二級毒品，
    戕害國民健康，助長施用毒品惡習，其行為雖實屬不該，然
    被告乙○○經認定販賣第二級毒品次數2 次、對象2 人，被
    告王志明經認定販賣第二級毒品次數1 次、對象1 人，且渠
    等各次交易販賣毒品獲利非鉅，所為均係小額交易，應係毒
    品交易之下游，其惡性情節較諸大量走私進口或長期販賣毒
    品之「大盤」、「中盤」毒販多所差異，對於他人及國家社
    會侵害之程度非屬重大，因認被告販賣之犯罪情節非重，縱
    對其科以販賣第二級毒品之最低刑度猶嫌過重，依一般國民
    生活經驗法則，實屬情輕法重，當足引起一般人之同情，顯
    有憫恕之處，爰依刑法第59條規定減輕被告2 人各次販賣毒
    品第二級毒品犯行之刑度，併依法遞減之。爰審酌被告乙○
    ○等2 人販賣第二級毒品甲基安非他命，助長施用毒品惡習
    ，並足以使購買施用者導致精神障礙與性格異常，甚至造成
    人民生命健康受損之成癮性及危險性，其不僅戕害國人身體
    健康，且有危害社會安全之虞，所生危害非輕，而染上毒癮
    者為索得吸毒之資，甚至甘冒竊盜、搶奪及強盜等財產犯罪
    之風險，造成社會治安嚴重敗壞，其為圖私利，不顧國法、
    民生之行為實屬不該，惟渠等於偵查中及本院審理中均坦承
    犯行，犯罪後態度良好等一切情狀，分別就量處如附表「罪
    名及應處刑罰」欄所示之刑，就被告乙○○所犯各罪之部分
    併定其應執行刑如主文之所示，以資懲儆。
四、有關沒收部分：
(一)、按犯毒品危害防制條例第4 條至第9 條、第12條、第13條或
    第14條第1 項、第2 項之罪者，其供犯罪所用或因犯罪所得
    之財物均沒收之，如全部或一部不能沒收時，追徵其價額或
    以其財產抵償之，毒品危害防制條例第19條第1 項定有明文
    ；且本條屬相對義務沒收之規定，是其自有刑法第38條第1
    項第3 款、第3 項前段規定之適用，即以屬犯人所有者，方
    得宣告沒收。再者，毒品危害防制條例第19條第1 項既採義
    務沒收主義（相對義務沒收），則其犯罪所得之對價，不問
    其中成本若干，利潤多少，固應全部諭知沒收；惟因法條既
    明文「因犯罪所得之財物」，是其沒收範圍必以犯人實際所
    得者為限，苟無所得或尚未取得即無從為沒收、追徵或以財
    產抵償之諭知（最高法院96年度臺上字第2331號判決意旨參
    照），是被告乙○○就附表編號1 所示其販賣第二級毒品之
    所得財物，應依毒品危害防制條例第19條第1 項規定，在其
    所犯販賣第二級毒品罪主刑項下宣告沒收，並諭知如全部或
    一部不能沒收時，以其財產抵償之，就附表編號2 乙○○等
    2 人所共犯之部分，則應宣告連帶沒收（最高法院98年度台
    上字第1223號判決參照），如全部或一部不能沒收時，則以
    其等財產抵償之。
(二)、又扣案之三星牌行動電話1 具（含0000000000門號SIM 卡1
    枚），為被告乙○○所有之物，供其販賣毒品所用之物，業
    據其於本院審理時供明在卷，應依毒品危害防制條例第19條
    第1 項之規定宣告沒收，至未扣案之NOKIA 牌行動電話壹具
    （含0000000000門號SIM 卡1 枚) ，為被告王志明所有，供
    上揭販賣第二級毒品犯行所用之物，雖未扣案，然未能證明
    業已滅失，應依毒品危害防制條例第19條第1 項之規定宣告
    沒收，如不能沒收時，追徵其價額，或以其財產抵償之，因
    附表編號2 之犯行係兩人所共犯之部分，故應諭知連帶沒收
    、追徵或抵償（最高法院98年台上字第2808號、98年台上字
    第2662號判決意旨參照）。
(三)、按毒品危害防制條例第18條第1 項前段規定查獲之第一、二
    級毒品，不問屬於犯人與否，沒收銷燬之。其所稱查獲之毒
    品，係指犯人被查獲之毒品而言。原判決既認定證人於95年
    12月27日在桃園市經警查獲，並扣得甫向被告購得之海洛因
    1 包，則該包毒品，自應於證人所犯之罪宣告沒收銷燬。乃
    原判決竟於被告所犯之罪宣告沒收銷燬，尚有未合（參照最
    高法院98年台上字第1223號判決意旨）。經查：證人李國榮
    自被告乙○○等2 人處購得而為警所扣案之甲基安非他命6
    包（詳如前述），固得為本件被告乙○○等2 人販賣第二級
    毒品之證物，然該等甲基安非他命毒品業經被告乙○○等2
    人交付證人李國榮所有，且係在證人李國榮所涉施用第二級
    毒品案件中當場查獲之毒品，自應於證人李國榮所犯之施用
    第二級毒品之主刑項下宣告沒收銷燬之，或單獨聲請宣告沒
    收，爰不在於本案另為沒收銷燬之諭知。至本案被告乙○○
    經查獲時扣得之電子秤1 臺、杓子5 支、玻璃球6 個、塑膠
    球管1 個、吸食器2 組、分裝袋1 大袋、殘渣袋28個，經被
    告乙○○堅決否認為其供本案犯行所用之物，且無積極證據
    足資認定與被告乙○○為本案犯行有關，既應得作為被告乙
    ○○其他犯行之佐證，即不宜於本案併予諭知沒收，附此敘
    明。
據上論斷，應依刑事訴訟法第299 條第1 項前段，毒品危害防制
條例第4 條第2 項、第17條第2 項、第18條第1 項前段、第19條
第1 項，藥事法第83條第1 項，刑法第2 條第1 項但書、第11條
、第28條、第47條第1 項、第59條、第51條第5 款，判決如主文
。
本案經檢察官李超偉到庭執行職務
中    華    民    國    99    年    5     月    31    日
                刑事第二庭  審判長法  官  李  釱  任
                                  法  官  彭  全  曄
                                  法  官  陳  正  偉
上列正本證明與原本無異。
如不服本判決，應於送達後10日內敘明上訴理由，向本院提出上
訴狀，上訴於本院第二審合議庭 (應附繕本) 。其未敘述上訴理
由者，應於上訴期間屆滿後20日內向本院補提理由書「切勿逕送
上級法院」。
                                  書記官  江  文  彬
中    華    民    國    99    年    5     月    31    日
附錄法條：
修正後毒品危害防制條例第4條第2項
製造、運輸、販賣第二級毒品者，處無期徒刑或7 年以上有期徒
刑，得併科新臺幣一千萬元以下罰金。
藥事法第83條第1項
明知為偽藥或禁藥，而販賣、供應、調劑、運送、寄藏、牙保、
轉讓或意圖販賣而陳列者，處 7 年以下有期徒刑，得併科新臺
幣 5 百萬元以下罰金。
附表：
┌──┬────┬─────┬─────┬──────────┬────────────┐
│編號│交易對象│犯罪時間  │犯罪地點  │販賣之毒品種類、價格│罪名及應處刑罰          │
│    │        │          │          │、數量及聯絡工具    │                        │
├──┼────┼─────┼─────┼──────────┼────────────┤
│ 1  │周宜璇  │98年11月4 │臺北市士林│乙○○以0000000000號│乙○○販賣第二級毒品，累│
│    │        │日9時許   │區○○○街│行動電話為連絡工具，│犯，處有期徒刑壹年拾月。│
│    │        │          │1 段與通河│以新臺幣（下同）4000│扣案之三星牌行動電話壹具│
│    │        │          │東街2 段交│元代價，販賣1 公克之│（含0000000000門號SIM 卡│
│    │        │          │界處冰店  │甲基安非他命予周宜璇│壹枚）沒收。未扣案之販賣│
│    │        │          │          │施用，並收取4000元之│第二級毒品所得財物新台幣│
│    │        │          │          │款項（未扣案）。    │肆仟元沒收，如全部或一部│
│    │        │          │          │                    │不能沒收時，以其財產抵償│
│    │        │          │          │                    │之。                    │
├──┼────┼─────┼─────┼──────────┼────────────┤
│ 2  │李國榮  │98年11月26│臺北縣三重│乙○○經李國榮於98年│乙○○共同販賣第二級毒品│
│    │        │日22時許  │市○○○路│11月25日18時許，先以│，累犯，處有期徒刑壹年拾│
│    │        │          │250巷30號 │公用電話撥打至其持用│月。扣案之三星牌行動電話│
│    │        │          │          │之0000000000號行動電│壹具（含0000000000門號SI│
│    │        │          │          │話，表示欲以15,000元│M 卡壹枚）沒收。未扣案之│
│    │        │          │          │向其購買甲基安非他命│共同販賣第二級毒品所得財│
│    │        │          │          │後，乙○○即於翌日0 │物新臺幣壹萬伍仟元與共同│
│    │        │          │          │時32分許以其上開電話│正犯王志明連帶沒收，如全│
│    │        │          │          │撥打有販賣毒品犯意聯│部或一部不能沒收時，以其│
│    │        │          │          │絡之王志明所持用之09│與王志明之財產連帶抵償之│
│    │        │          │          │00000000門號，要求其│。未扣案之NOKIA 牌行動電│
│    │        │          │          │向他人調取毒品後，即│話壹具（含0000000000門號│
│    │        │          │          │以15,000元之價格，販│SIM 卡壹枚）沒收，不能沒│
│    │        │          │          │賣第二級毒品甲基安非│收時，與王志明連帶追徵其│
│    │        │          │          │他命6 包（驗餘淨重4.│價額或以其等財產連帶抵償│
│    │        │          │          │5098公克）予李國榮施│之。                    │
│    │        │          │          │用，並收取15,000元之│王志明共同販賣第二級毒品│
│    │        │          │          │款項（未扣案）。    │，累犯，處有期徒刑壹年拾│
│    │        │          │          │                    │月。未扣案之共同販賣第二│
│    │        │          │          │                    │級毒品所得財物新臺幣壹萬│
│    │        │          │          │                    │伍仟元與共同正犯乙○○連│
│    │        │          │          │                    │帶沒收，如全部或一部不能│
│    │        │          │          │                    │沒收時，以其與乙○○之財│
│    │        │          │          │                    │產連帶抵償之。未扣案之NO│
│    │        │          │          │                    │KIA 牌行動電話壹具（含09│
│    │        │          │          │                    │00000000門號SIM 卡壹枚）│
│    │        │          │          │                    │沒收，不能沒收時，與鍾國│
│    │        │          │          │                    │強連帶追徵其價額或以其等│
│    │        │          │          │                    │財產連帶抵償之。        │
├──┼────┼─────┼─────┼──────────┼────────────┤
│ 3  │李國榮  │98年11月26│臺北縣三重│乙○○無償轉讓不詳數│乙○○明知為禁藥而轉讓，│
│    │        │日21時許  │市○○○路│量之第二級毒品之禁藥│累犯，處有期徒刑柒月。  │
│    │        │          │250巷30號 │甲基安非他命予李國榮│                        │
│    │        │          │          │施用。              │                        │
└──┴────┴─────┴─────┴──────────┴────────────┘

司法院資訊處製作；財團法人民間司法改革基金會備份。
